【裁判字號】    97,簡上,975
【裁判日期】    971023
【裁判案由】    傷害
【裁判全文】
臺灣板橋地方法院刑事判決             97年度簡上字第975號
上  訴  人  臺灣板橋地方法院檢察署檢察官
被      告  甲○○
上列上訴人因被告傷害案件，不服本院97年度簡字第4208號中華
民國97年6 月30日第一審判決（起訴案號：97年度偵字第6342號
），提起上訴，本院管轄之第二審合議庭判決如下：
    主  文
上訴駁回。
    事  實
一、甲○○於民國（下同）九十七年一月十四日上午十二時十五
    分許，因不滿乙○○在他人面前向其催討債務，遂攜帶不詳
    人所有之木棍一支，前往乙○○位於臺北縣土城市○○路八
    八號五樓住處理論，雙方因而發生口角，甲○○竟基於傷害
    之犯意，持上開木棍毆打乙○○，致其受有頭部創傷併左臉
    擦傷、胸壁鈍挫傷及右肘挫傷之傷害。
二、案經乙○○訴由臺北縣政府警察局土城分局報請臺灣板橋地
    方法院檢察署檢察官偵查後聲請簡易判決處刑。
    理  由
一、訊據被告甲○○對於上揭時、地，持木棍傷害告訴人乙○○
    之事實，於警詢、偵查、原審及本院審理中均坦承不諱，核
    與證人即告訴人乙○○於鐘於警詢證述之情節相符（按：被
    告對於證人上開陳述之證據能力意見，於本院準備程序及審
    理中均未爭執，而本院言詞辯論程序終結前，被告及公訴檢
    察官均未就上開證據方法之證據能力部分聲明異議，本院審
    酌上開證人於警詢之陳述作成之情況，並無不當情形，是依
    刑事訴訟法第一百五十九條之五規定，上開證人警詢之陳述
    ，應有證據能力），並有亞東紀念醫院診斷證明書一紙在卷
    可稽。本案事證明確，被告傷害之犯行洵堪認定，應依法論
    科。
二、核被告甲○○所為，係犯刑法第二百七十七條第一項之傷害
    罪。原審詳加審認，以被告犯行明確，依刑事訴訟法第四百
    四十九條第一項前段、第三項、第四百五十四條第二項，刑
    法第二百七十七條第一項、第四十一條第一項前段，刑法施
    行法第一條之一第一項、第二項前段，並審酌縱被告不滿告
    訴人乙○○公開向其催討債務，亦應與之協調解決，當不可
    動輒拳腳相向，詎被告不思此為，竟赴告訴人住處傷害告訴
    人，且造成告訴人受有上開傷勢，自甚有不該，嗣被告迄至
    原審審理時，猶未能與告訴人達成和解，其所為自應受有相
    當程度之刑事非難；惟另考量被告於犯後已能坦承犯行，且
    念及其之教育程度僅高中肄業，智識應屬非高等一切情狀，
    量處有期徒刑三月，並諭知易科罰金，以新台幣一千元折算
    一日；復敘明被告以傷害告訴人之木棍，並無證據證明為被
    告所有，且該木棍並未扣案，為免將來本件確定後執行上之
    困擾，故不予宣告沒收。其認事用法，核無不合，量刑亦屬
    妥適。
三、至檢察官上訴意旨乃循告訴人乙○○之請求，認被告犯後迄
    今尚未能清償欠款，且就傷害部分亦未與告訴人達成和解，
    顯無悔意，原審量刑顯屬過輕等語。惟按量刑輕重，係屬事
    實審法院得依職權自由裁量之事項，苟已斟酌刑法第五十七
    條各款所列情狀而未逾越法定刑度，不得遽指為違法。本件
    原判決於量刑時，已就被告犯罪之動機、目的、手段、智識
    程度、犯後坦承犯行及告訴人所受傷勢，雙方尚未和解等一
    切情狀，在法定刑內量處被告有期徒刑三月，並無違法或明
    顯不當之情形，而被告與告訴人於原審雖未能達成民事和解
    ，惟告訴人亦已另循民事訴訟程序向被告求償（本院九十七
    年度簡附民字第一四八號，見臺灣高等法院被告前案紀錄表
    ），是原審量刑並未逾越客觀上之適當性、相當性及必要性
    之比例原則，核屬妥適。綜上，原審判決認事用法及量刑既
    均無違誤瑕疵可指，本案上訴自無理由，應予駁回。至被告
    雖於本院審理中陳稱已與告訴人協調和解等語，惟迄本案宣
    判前，並未達成相關和解結果，且經本件向被告、告訴人查
    明屬實，有本院電話紀錄二件在卷可稽，是本院亦無從審酌
    ，附此敘明。
據上論斷，應依刑事訴訟法第四百五十五條之一第一項、第三項
、第三百六十八條，判決如主文。
本案經檢察官江耀民到庭執行職務。
中    華    民    國    97    年    10    月    23    日
                  刑事第十三庭  審判長法  官  白光華
                                      法  官  曾淑娟
                                      法  官  楊志雄
以上正本證明與原本無異
本件不得上訴
                                      書記官  張玉如
中    華    民    國    97    年    10    月    23    日
附錄本案論罪科刑法條全文：
刑法第二百七十七條第一項
傷害人之身體或健康者，處三年以下有期徒刑、拘役或一千元以
下罰金。


司法院資訊處製作；財團法人民間司法改革基金會備份。
